# 技改项目审计

提问人：lingsu 时间：2010-12-21 22:33:47
我在做一家上市公司的年审，今年发生了近千万的技改费用，主要是对大的工程项目进行技术改造。公司并没有按准则所说：对固定资产更新改造，应该将原帐面价值转入在建工程，停提折旧。而是将发生的费用进在建工程，原来固定资产仍在提折旧。我想问的是：（ 1 ）因为公司技改项目并非是对某个设备进行，而是对一个大的工程其中某块。是否可以不按准则所说固定资产转在建？
（ 2 ）我们如何判断是否符合资本化。谢谢

回答人：chenyiwei
不清楚具体的背景。需要了解相关设备在改造期间是否仍在继续正常使用中，以及改造的效果是否会带来增加产能、提高质量等有助于直接增加未来经济利益流入的效果。